臺灣臺北地方法院交通事件裁定　　　　 94年度交聲字第218號
異　議　人　甲○○
即受處分人
上列異議人即受處分人因違反道路交通管理處罰條例案件，對於
臺北市交通事件裁決所中華民國94年2 月17日所為之處分（原處
分案號：北市裁二字第裁22-A00000000號），聲明異議，本院裁
定如下：
    主      文
異議駁回。
    理      由
一、按機器腳踏車附載人員，駕駛人及附載坐人均應戴安全帽，
    道路交通安全規則第88條第1項第5款定有明文。又機器腳踏
    車駕駛人或附載座人未依規定戴安全帽者，處駕駛人新臺幣
    （下同）500元罰鍰，復為道路交通管理處罰條例第31條第6
    項所明定。
二、本件異議人即受處分人甲○○騎乘車號BLE-213 號重型機車
    於民國93年12月15日17時27分許，行經臺北市○○○路○ 段
    與民族東路口時，因未繫安全帽之帽帶，為臺北市政府警察
    局中山分局（下稱舉發機關）警員黃彥文當場拍照存證，並
    以受處分人有違反前揭道路交通管理處罰條例第31條第6 項
    規定之行為掣發93年12月22日北市警交大字第A00000000 號
    舉發違反道路交通管理事件通知單予以舉發；嗣受處分人於
    自動繳納罰鍰結案後20日內聲明異議，經原處分機關函請舉
    發機關調查結果，仍認受處分人有上開違規行為，原處分機
    關乃依前揭道路交通管理處罰條例第31條第6 項及違反道路
    交通管理事件統一裁罰基準表等規定，於94年2 月17日以北
    市裁二字第裁22-A00000000號裁決書裁處500元罰鍰。
三、受處分人聲明異議意旨固不否認有於前揭時地駕駛上開車號
    車輛未扣安全帽帶之違規行為，惟辯稱略以：伊於同年月日
    16時44分許行經同一地點時，已因未扣安全帽帶，為執勤員
    警黃彥文拍照逕行舉發，當時伊完全不知為何被拍照，而員
    警於違規當時伊第二度行經上開地點時，當場攔停並無問題
    ，卻仍用拍照舉發，造成伊在不知情之情形下，又被舉發第
    二次；又騎機車戴安全帽罰則之立法精神是要保護騎士生命
    安全，但警員不當場立即糾正，卻只顧增加國庫收入及個人
    業績，顯棄此罰則美意云云。
四、經查：受處分人確有於前揭時地騎乘機車未扣安全帽帶之違
    規事實，為其自承，並有舉發機關94年2月5日北市警中分交
    字第09430428100號函所附照片4張可參，又機器腳踏車駕駛
    人及附載座人配戴安全帽，配帶時安全帽應正面朝前及位置
    正確，於顎下繫緊扣環，安全帽並應適合頭形，穩固戴在頭
    上，不致上下左右晃動，且不可遮蔽視線，為道路交通安全
    規則第88條第2項第3款所明定。是為貫徹法文之立法意旨，
    不論天氣、時間、路途遠近之因素，安全帽均應依正確方式
    繫戴，方得認有依規定戴安全帽，否則一經碰撞，安全帽極
    可能掉落而無法達到上開功效，是受處分人未扣緊安全帽帶
    ，屬未依規定戴安全帽一事，至為明確，從而，受處分人空
    言執勤員警逕行拍照舉發而未當場攔停告知處罰之目的，有
    違騎乘機車應戴安全帽之立法精神，尚不足採信。至受處分
    人所辯：同日16時44分許行經同地點時已經遭拍照舉發云云
    ，惟此距離受處分人本件異議內容之違規時間17時27分已逾
    三十分鐘，員警在同一路口執行勤務對於違規車輛進行拍照
    舉發，如何能苛責其詳記每輛遭拍照舉發之車輛車牌號碼？
    且員警究竟採當場攔停舉發抑或拍照舉發並不影響受處分人
    有違規之事實，受處分人所辯顯非可採。本件事證明確，受
    處分人於前揭時地騎乘上開車號機車未依規定戴安全帽之違
    規行為，洵堪認定。
五、綜上所述，受處分人確有在前揭時地騎乘上開車號機車未依
    規定戴安全帽之違規事實，從而原處分機關乃依前揭道路交
    通管理處罰條例第31條第 6項及違反道路交通管理事件統一
    裁罰基準表等規定，於94年2月17日以北市裁二字第裁22-A0
    0000000號裁決書裁處500元罰鍰，核無違誤，本件受處分人
    之異議為無理由，自應將其異議駁回。
據上論斷，應依道路交通案件處理辦法第19條，裁定如主文。
中　　華　　民　　國　　94　　年　　3 　　月　　8 　　日
                  交通法庭法　官　黎惠萍
上正本證明與原本無異。
如不服本裁定，應於裁定送達後5日內向本院提出抗告狀。
                          書記官  楊麗娟
中　　華　　民　　國　　94　　年　　3　　 月　　9　 　日
